【裁判字號】    92,易,1035
【裁判日期】    920626
【裁判案由】    賭博等
【裁判全文】
臺灣臺北地方法院刑事判決                        九十二年度易字第一０三五號
    公  訴  人  臺灣臺北地方法院檢察署檢察官
    被      告  戊○○
    選任辯護人  翁方彬律師
    被      告  丙○○
                壬○○
                子○○
                己○○
                申○○
                寅○○
                卯○○
                庚○○
                丑○○
                乙○○
                辰○○
                未○○
                甲○○
                巳○○
                丁○○
                午○○
                癸○○
右列被告因賭博等案件，經檢察官提起公訴（九十二年度偵字第八五一一號），本院
判決如左：
    主      文
戊○○共同以賭博為常業，處有期徒刑陸月，併科罰金萬元，有期徒刑如易科罰金
，罰金如易服勞役，均以佰元折算壹日。扣案如附表所示之物均沒收。
丙○○、壬○○、子○○、己○○共同以賭博為常業，各處有期徒刑月，如易科罰
金均以佰元折算壹日。均緩刑貳年。扣案如附表所示之物均沒收。
申○○共同以賭博為常業，累犯，處有期徒刑肆月，如易科罰金以佰元折算壹日。
扣案如附表所示之物均沒收。
寅○○、卯○○、庚○○、丑○○、乙○○、辰○○、未○○、甲○○、巳○○、丁○○、午○○、癸○○在公眾得出入之場所賭博財物，各處罰金壹仟元，如易服勞役
均以佰元折算壹日。扣案如附表編號一、二、四、五、六、九、十、十三、十五、
十六、十七、十八、二十、二一、二二、二四、二五、二六、三十、三一、三二、三
三、三四、三五所示之物均沒收。
    事      實
一、申○○（原名鍾秀君，於民國八十八年十月七日經戶政機關核准更名為申○○）
    前於民國八十三年十一月間因犯妨害自由案件，經本院判處有期徒刑六月，緩
    刑四年，嗣並經確定。又於八十六年八月間因犯違反麻醉藥品管理條例案件，
    經本院判處有期徒刑六月，判決確定後於八十六年十一月二十七日易科罰金執行
    完畢（申○○此次違反麻醉藥品管理條例之前科於本件不構成累犯）。而因申○○於緩刑期間內故意更犯罪，受有期徒刑以上刑之宣告，經撤銷前所犯案件之
    緩刑宣告，由檢察官簽發執行指揮書發監執行，依執行指揮書之記載本應於八十
    七年十二月十五日執行完畢，嗣於八十七年十二月十四日縮短刑期假釋出監執行
    完畢。
二、戊○○未經向主管機關申請核發經營電子遊戲場之營利事業登記證，即自九十二
    年二月間起，在台北市○○區○○街二段四十七號三樓之一公眾得出入之場所，
    經營天皇網路科技社，並在其內擺設電子遊戲場業管理條例所規定之電子遊戲機
    「賓果」電腦二十三台，其經營之方式，係採會員制，凡有不特定人進入該場所
    ，即可利用戊○○擺設之電腦等為賭具與戊○○對賭，按一比二即新台幣（以下
    同）一千元可兌換二千分之方式，賭客於繳費後金額與比數即經電腦主機開分顯
    示於電腦螢幕上，兌換分數後，再以每押注一次以一百分起跳，每局依電腦顯示
    分為０至九十九號共一百組，每組二十五個號碼，待賭客選定下注後，按電動發
    球機所吹出之色球號碼銷號，共開七十五球，其中如有先完成消去整盤二十五個
    號碼者，即為該局之「賓果」贏家，可得下注分數一百倍之積分，並即終止該局
    遊戲，賭畢後再由賭客依電腦螢幕所示累積或剩餘分數兌換現金之方式，如未有
    賭客中「賓果」，則該賭客下注之分數即由電腦自動扣除，其原先下注之金額即
    歸戊○○所有，戊○○即藉此擺設「賓果」電子遊戲機，代替自己與不特定賭客
    對賭之經營方式，恃以維生。而戊○○為使其上開未經核准設立之電子遊戲場遂
    行常業賭博之經營方式得以順利進行，自九十二年二月間，以月薪新二萬元至二
    萬二千元不等之代價僱用與其有犯意聯絡之丙○○、壬○○、子○○、己○○及
    申○○等人，在上址分別擔任現場服務員、會計、櫃台等工作。嗣於九十二年三
    月二十一日凌晨零時十分許，經警持本院法官簽發之搜索票至上址實施搜索，當
    場查獲賭客寅○○以前揭經由電腦賭博財物，累積之一萬兩千分正向壬○○兌換
    現金六千元，另卯○○、庚○○、丑○○、乙○○、辰○○、未○○、甲○○、
    巳○○、丁○○、午○○、癸○○正在電腦前賭博財物，除在上址扣得當場賭博
    之器具即如附表編號一、二、四、五、六、九、十、十三、十五、十六、十七、
    十八、二十、二一、二二、二五、二六、三十、三一、三二、三三、三四、三五
    所示之物及在賭檯之財物即如附表編號二四所示由寅○○兌換之賭資六千元外，
    並扣得為戊○○所有為供其遂行上開犯罪所用之物即如附表編號三、七、八、十
    一、十二、十四、十九、二七、二八、二九所示物暨戊○○所有因遂行上開犯罪
    所得之物即如附表編號二三所示之現金四萬八千七百五十三元，而知上情。
三、案經臺北市政府警察局萬華分局移送台灣台北地方法院檢察署檢察官偵查起訴。
    理      由
甲、程序部分：
    本件檢察官在起訴書之被告人別欄雖列有被告申○○之姓名，惟於起訴書之「犯
    罪事實欄」及「證據並所犯法條欄」，並未記載被告申○○之犯罪事實暨得以證
    明被告申○○犯罪之證據及其所犯法條，惟此業經全程到庭實行公訴之檢察官於
    本院第一次審理，即九十二年六月五日審理時當庭自動補正此一起訴書就被告申
    ○○部分記載之瑕疵，本院自得就被告申○○部分為裁判，必須先予說明（本院
    卷附台灣士林地方法院八十五年十月份法律座談會經台灣高等法院審核之研究意
    見參照）。
乙、實體部分：
  壹、證據之認定：
    右述事實二之部分，業據被告戊○○、丙○○、壬○○、子○○、己○○、申○○、寅○○、卯○○、庚○○、丑○○、乙○○、辰○○、未○○、甲○○、巳
    ○○、丁○○、午○○、癸○○等十八人於本院審理時供承不諱（本院九十二年
    六月五日、同年月二十五日審判筆錄參照），並有扣案如附表所示之物足資佐證
    ，復有現場查獲相片十二張在卷可稽（偵查卷第四二頁至第四三頁參照），是依
    (一)扣案如附表所示之物及(二)前述現場查獲相片等補強證據皆足資擔保被告戊○○
    等共十八人於本院審理中所為上開任意性自白具有相當程度之真實性，而得使本
    院確信被告戊○○等共十八人前述自白之犯罪事實確屬真實，從而依刑事訴訟法
    第一百五十六條第一項「被告之自白，非出於強暴、脅迫、利誘、詐欺、違法羈
    押或其他不正之方法，且與事實相符者，得為證據。」及第二項「被告之自白，
    不得作為有罪判決之唯一證據，仍應調查其他必要之證據，以察其是否與事實相
    符。」規定，本院自得依被告戊○○等共十八前述自白及各該補強證據認定被告
    戊○○等共十八人確有為前述犯行，本件事證明確，被告戊○○等共十八人之犯
    行均堪以認定。
  貳、論罪科刑之法律適用：
    一、論罪部分：
      (一)核被告戊○○、丙○○、壬○○、子○○、己○○、申○○所為，均係犯電
        子遊戲場業管理條例第二十二條之罪及刑法第二百六十七條之常業賭博罪。
        被告戊○○、丙○○、壬○○、子○○、己○○、申○○有犯意聯絡及行為
        分擔，為共同正犯。被告戊○○、丙○○、壬○○、子○○、己○○、申○○所犯上開二罪，俱為故意犯，且被告戊○○、丙○○、壬○○、子○○、
        己○○、申○○等六人以違反電子遊戲場業管理條例第十五條規定之方法，
        用以犯常業賭博罪，其所犯電子遊戲場業管理條例第二十二條之罪與刑法第
        二百六十七條之罪間有方法結果之牽連關係，應從一重之常業賭博罪處斷（
        本院卷附最高法院九十一年度台非字第一０八號判決意旨參照）。
      (二)核被告寅○○、卯○○、庚○○、丑○○、乙○○、辰○○、未○○、甲○○、巳○○、丁○○、午○○、癸○○等十二人所為均係犯刑法第二百六十
        六條第一項前段之在公眾得出入之場所賭博財物罪。
    二、科刑部分：
      (一)主刑部分：
        1.爰審酌被告戊○○為上開電子遊戲場之經營者，其經營上開電子遊戲場與
          不特定人為賭博，破壞社會善良風氣甚鉅暨其經營時間之長短、智識程度
          、犯後尚能坦承犯行犯後態度良好等一切情狀，對其量處如主文第一項所
          示之有期徒刑六月，並諭知易科罰金之折算標準。而被告戊○○於本院九
          十二年六月五日審理時供稱其經營上開遊戲場每日獲利約八千元，自開始
          營業迄被查獲為止，共約獲利三十萬元（當日審判筆錄第九頁參照），其
          犯罪所得利益遠超過刑法第二百六十七條常業賭博罪法定刑「以賭博為常
          業者，處二年以下有期徒刑，得併科一千元以下罰金。」之併科罰金最高
          數額銀元一萬元（法文就併科罰金之數額雖定為一千元，不過該數額已罰
          金罰鍰提高標準條例規定提高十倍，而成為銀元一萬元【即新台幣三萬元
          】），爰依刑法第五十八條「科罰金時，除依前條規定外，並應審酌犯人
          之資力及犯罪所得之利益。如所得之利益超過罰金最多額時，得於所得利
          益之範圍內酌量加重。」規定，對被告戊○○併科罰金銀元三萬元如主文
          第一項所示，並諭知易服勞役之折算標準。
        2.爰審酌被告丙○○、壬○○、子○○、己○○四人之犯罪手段、其四人僅
          為被告戊○○所僱用之人、其四人之智識程度暨其四人犯後均尚能坦承犯
          行，犯後態度良好等一切情狀，各量處如主文第二項所示之刑，並均諭知
          易科罰金之折算標準。查被告丙○○、壬○○、子○○、己○○四人均未
          曾受有期徒刑以上刑之宣告，此有台灣高等法院被告全國前案紀錄表四紙
          附卷可憑，其四人經此偵查審判經過，自當知所警惕而無虞再犯，本院綜
          核各情認上開刑之宣告，已足策其四人之自新，因認對其四人所宣告之刑
          ，均以暫不執行為適當，併諭知被告丙○○、壬○○、子○○、己○○四
          人均緩刑二年，以啟其四人之自新。
        3.查被告申○○前於八十三年十一月間因犯妨害自由案件，經本院判處有
          期徒刑六月，緩刑四年，嗣並經確定。又於八十六年八月間因犯違反麻
          醉藥品管理條例案件，經本院判處有期徒刑六月，判決確定後於八十六年
          十一月二十七日易科罰金執行完畢（申○○此次違反麻醉藥品管理條例之
          前科於本件不構成累犯）。而因申○○於緩刑期間內故意更犯罪，受有期
          徒刑以上刑之宣告，經撤銷前所犯案件之緩刑宣告，由檢察官簽發執行
          指揮書發監執行，依執行指揮書之記載本應於八十七年十二月十五日執行
          完畢，嗣於八十七年十二月十四日縮短刑期假釋出監執行完畢，此有台灣
          高等法院被告全國前案紀錄表一紙在卷足憑，並經本院調閱其所犯上開二
          案件之案卷核閱無誤，有其所犯上開案件之判決書、執行指書外放前科卷
          可稽，被告申○○於其前所犯之妨害自由案件六月有期徒刑之執行完畢
          後五年以內，再犯本件有期徒刑以上之罪，係屬累犯，應依刑法第四十七
          條規定加重其刑。爰審酌被告申○○其犯罪手段、智識程度暨其犯後尚能
          坦承犯行，犯後態度良好等一切情狀，量處如主文第三項所示之刑，並諭
          知易科罰金之折算標準。
        4.爰審酌被告寅○○、卯○○、庚○○、丑○○、乙○○、辰○○、未○○
          、甲○○、巳○○、丁○○、午○○、癸○○等十二人之犯罪情節、犯後
          均尚能坦承犯行，犯後態度良好等一切情狀，各量處如主文第四項所示之
          刑，並均諭知易服勞役之折算標準。
      (二)從刑部分：
1.扣案如附表編號一、二、四、五、六、九、十、十三、十五、十六、十七
          、十八、二十、二一、二二、二四、二五、二六、三十、三一、三二、三
          三、三四、三五所示之物分別為當場賭博之器具及在賭檯之財物，依刑法
          第二百六十六條第二項規定，不問屬於犯人與否，由本院宣告沒收。
        2.扣案如附表編號三、七、八、十一、十二、十四、十九、二七、二八、二
          九之物及編號二三所示之現金四萬八千七百五十三元，分別為被告戊○○
          所有為供其遂行上開犯罪所用之物及因犯罪所得之物，業據被告戊○○於
          本院九十二年六月五日審理時供明在卷（當日審判筆錄參照），則依最高
          法院八十四年度台上字第四一０二號判決所揭示之旨「刑法第三十八條第
          三項係規定「犯人」所有用供犯罪所用之物，得宣告沒收，並非規定屬「
          被告」所有之物，始得宣告沒收，而按共同正犯，於意思聯絡範圍內，組
          成一共犯團體，團體中之任何成員均為「犯人」，供犯罪所用之物，只要
          屬於「犯人」所有，均得宣告沒收，不以必屬於本件被告所有者為限。」
          ，上開之物因屬被告戊○○犯上開犯罪所用之物及犯罪所得，自亦屬共同
          被告丙○○、壬○○、子○○、己○○、申○○所有用供其犯罪所用之物
          及犯罪所得，本院認上開扣案之物均不宜發還被告戊○○、丙○○、徐詩
          屏、子○○、己○○、申○○六人繼續持有，有沒收之必要，爰依刑法第
          三十八條第一項第二款、第三款、第三項規定併予宣告沒收（此部分之物
          ，因不是當場賭博之器具及在賭檯之財物，故無庸在其他十二名賭客被告
          項下宣告沒收，應予說明）。
丙、台北市政府警察局萬華分局員警於前述時間前往被告戊○○經營之遊戲場實施搜
    索時，在被告子○○之皮包內扣得現金二十萬元，此二十萬元，其中五萬元為被
    告子○○個人所有，其餘十五萬元為被告子○○向其男友周邕借得用供被告子○○住處裝修之用，此業據被告子○○及證人周邕於本院九十二年六月五日審理時
    供明（當日審判筆錄參照），被告戊○○、丙○○於本院上開期日審理時亦均供
    稱原起訴書附表編號二十三所載之「賭資二十四萬八千七百五十三元」，其中二
    十萬元為被告子○○個人所持有，只有其餘之四萬八千七百五十三元為其犯罪所
得（當日審判筆錄參照），此外別無其他積極證據足以證明該扣案之二十萬元為
    被告戊○○之犯罪所得或為在賭檯之財物，本院乃無法對該扣案之二十萬元現金
    宣告沒收，應由檢察官另為處理，併予說明。
據上論斷，應依刑事訴訟法第二百九十九條第一項前段，電子遊戲場業管理條例第十
五條、第二十二條，刑法第十一條前段、刑法第二十八條、第二百六十六條第一項前
段、第二項、第二百六十七條、第五十五條、第四十七條、第四十一條第一項前段、
第四十二條第二項前段、第五十八條、第三十八條第一項第二款、第三款、第七十四
條第一款，罰金罰鍰提高標準條例第一條前段、第二條，判決如主文。
本案經檢察官辛○○到庭執行職務
中      華      民      國    九十二    年      六      月    二十六    日
                                      臺灣臺北地方法院刑事第三庭
                                          法  官  葉建廷
右正本證明與原本無異。
如不服本判決，應於判決送達後十日內，向本院提出上訴狀。
                                          書記官  許婉如
中      華      民      國    九十二    年      六      月    二十六    日
附錄本案論罪科刑法條全文：
電子遊戲場業管理條例第十五條：
未依本條例規定辦理營利事業登記者，不得經營電子遊戲場業。
電子遊戲場業管理條例第二十二條：
違反第十五條規定者，處行為人一年以下有期徒刑、拘役或科或併科新台幣五十萬元
以上二百五十萬元以下罰金。
中華民國刑法第二百六十六條：
在公共場所或公眾得出入之場所賭博財物者，處一千元以下罰金。但以供人暫時娛樂
之物為賭者，不在此限。
當場賭博之器具與在賭檯或兌換籌碼處之財物，不問屬於犯人與否，沒收之。
中華民國刑法第二百六十七條：
以賭博為常業者，處二年以下有期徒刑，得併科一千元以下罰金。
附表：
┌──┬──────────┬────┬──┬─────────┬────
│編號│      名  稱        │ 數 量  │編號│    名    稱      │ 數  量
├──┼──────────┼────┼──┼─────────┼────
│ 一 │天皇網路生活館記錄單│二十五張│ 二 │京台（新榕園）電腦│二十三張
│    │                    │        │    │網路會員卡        │
├──┼──────────┼────┼──┼─────────┼────
│ 三 │員工打卡單          │三十張  │ 四 │會員卡號資料登錄表│六十張
├──┼──────────┼────┼──┼─────────┼────
│ 五 │記帳手冊            │一本    │ 六 │會員資料登錄單    │一０一張
├──┼──────────┼────┼──┼─────────┼────
│ 七 │九十二年三月二十一日│一張    │ 八 │員工支出證明單    │九張
│    │會計營業報表        │        │    │                  │
├──┼──────────┼────┼──┼─────────┼────
│ 九 │客人進出時間表      │二十張  │ 十 │會員名單          │一張
├──┼──────────┼────┼──┼─────────┼────
│十一│店家支出明細表      │二張    │十二│店家支出收據明細  │五張
├──┼──────────┼────┼──┼─────────┼────
│十三│消費客人記簽帳單    │十九張  │十四│遙控鎖            │三個
├──┼──────────┼────┼──┼─────────┼────
│十五│電腦（含螢幕、鍵盤、│二十三台│十六│天皇網路生活館紀錄│五十六張
│    │主機及喇叭一對）    │        │    │單                │
├──┼──────────┼────┼──┼─────────┼────
│十七│會員手冊            │二本    │十八│賓果遊戲搖球規則  │一張
├──┼──────────┼────┼──┼─────────┼────
│十九│PINGO 京台電腦公司宣│一張    │二十│電視機            │一台
│    │傳單                │        │    │                  │
├──┼──────────┼────┼──┼─────────┼────
│二一│賓果開獎搖球機      │四台    │二二│賓果號碼球        │一千零七
│    │                    │        │    │                  │十一顆
├──┼──────────┼────┼──┼─────────┼────
│二三│四萬八千七百五十三元│元      │二四│兌換賭資六千元    │元
├──┼──────────┼────┼──┼─────────┼────
│二五│賓果搖球機電腦IC版  │一塊    │二六│賓果搖球機小型螢幕│一台
├──┼──────────┼────┼──┼─────────┼────
│二七│監視器鏡頭          │四個    │二八│監視器螢幕        │二台
├──┼──────────┼────┼──┼─────────┼────
│二九│監視器轉換機        │一台    │三十│電腦硬碟          │一台
├──┼──────────┼────┼──┼─────────┼────
│三一│櫃臺電腦主機        │五台    │三二│櫃臺電腦螢幕      │六台
├──┼──────────┼────┼──┼─────────┼────
│三三│列表機              │一台    │三四│網路轉換器        │一台
├──┼──────────┼────┼──┴─────────┴────
│三五│電視轉換器          │五台    │
└──┴──────────┴────┘


司法院資訊處製作；財團法人民間司法改革基金會備份。
